【裁判字號】    89,易,45
【裁判日期】    890316
【裁判案由】    贓物
【裁判全文】
臺灣雲林地方法院刑事判決                            八十九年度易字第四五號
    公  訴  人  臺灣雲林地方法院檢察署檢察官
    被      告  乙○○
右列被告因贓物案件，經檢察官提起公訴（八十八年度偵字第三一七七號），本院判
決如左：
    主  文
乙○○收受贓物，處有期徒刑肆月，如易科罰金以佰元折算壹日。緩刑貳年。
    事  實
一、乙○○明知某不詳姓名男子，所交付並停放於雲林縣北港鎮○○路七十號旁之車
    號ＳＫＢ－五三三號機車，係來路不明之贓車（車主甲○○於八十六年十一月三
    十日在雲林縣北港鎮○街里○○路遺失），仍於八十七年八月間予以收受，供己
    代步使用。嗣於八十八年六月一日下午十九時三十分許，乙○○騎乘上開機車，
    行經雲林縣北港鎮○街里○○街十四號前，為警攔檢查獲。
二、案經林縣警察局北港分局報請臺灣雲林地方法院檢察署檢察官偵查起訴。
    理  由
一、訊據被告乙○○固坦承於右開時地持有上開機車不諱，惟辯稱：該機車係某乩童
    放在該處，伊回到北港時騎用，不知係贓車云云。經查：車號ＳＫＢ－五三三號
    機車係甲○○（嗣改名為林建榮）所有，於八十六年十一月三十日，在雲林縣北
    港鎮○街里○○路遺失，甲○○在失竊一年後始向警局報案乙節，業據甲○○結
    證在卷，復有車輛竊盜、車牌失竊資料個別查詢報表、贓物領據各一紙及照片一
    幀為憑，上開機車確係贓物無訛，上開報表上記載失竊時間：「八十七年十一月
    三十日」，與被害人所述不符，應屬誤載。第查，被告自承其持有本件機車並未
    取得行車執照，貿然予以收受騎用，謂無贓物之認知，顯難置信，至於被告所稱
    之「乩童」之住址、電話，經本院多次庭訊，均無法提供正確資料，以資查考，
    所辯顯不足取。本件事證已明，自應依法論科。
二、核被告所為，係犯刑法第三百四十九條第一項之收受贓物罪行。爰審酌被告並無
    犯罪前科，素行良好，因收受贓物而助長竊盜犯之猖厥，增加被害人回復失車之
    困難，及其犯罪後之態度等一切情狀，量處如主文所示之刑，並諭知易科罰金之
    折算標準。末查，被告未曾受有期徒刑以上刑之宣告，有本院被告全國前案紀錄
    表在卷可稽，雖然否認犯行，但年紀尚輕，因貪圖一時便利，誤罹刑章，經此偵
    審程序後，益知警惕，信無再犯之虞，本院因認其所宣告之刑，以暫不執行為適
    當，爰併宣告緩刑貳年，以勵自新。
據上論斷，應依刑事訴訟法第二百九十九條第一項前段，刑法第三百四十九條第一項
、第四十一條，第七十四條第一款，罰金罰鍰提高標準條例第一條前段、第二條，判
決如主文。
本案經檢察官丙○○到庭執行職務。
中      華      民      國    八十九    年      三      月     十六     日
                                    臺灣雲林地方法院刑事第二庭
        法  官  陳  宏  卿
右正本證明與原本無異。
如不服本判決，應於判決送達後十日內，向本院提出上訴狀。（須附繕本）
                                        書記官  陳  姵  君
中      華      民      國    八十九    年      三      月     十六     日
刑法第三百四十九條第一項
收受贓物者，處三年以下有期徒刑、拘役或五百元以下罰金。


司法院資訊處製作；財團法人民間司法改革基金會備份。
